# 关于公司收到短线交易利得的会计处理

提问人：逍遥小 书 童 时间：2023-04-07 10:08:18
根据证券法四十四条 上市公司、股票在国务院批准的其他全国性证券交易场所交易的公司持有百分之五以上股份的股东、董事、监事、高级管理人员，将其持有的该公司的股票或者其他具有股权性质的证券在买入后六个月内卖出，或者在卖出后六个月内又买入，由此所得收益归该公司所有，公司董事会应当收回其所得收益。
查阅涉及该项业务的上市公司年报或半年报，绝大多数业务将该项利得（金额较小）计入了营业外收入，少数公司计入了资格公积-其他资本公积，如：牧原股份的可转债短线交易利得涉及 8600 万，计入了资本公积；海航海创（现为退市海创）将法院执行的前股东的短线交易利得（金额较大）计入了资本公积。
请教陈版主，该项业务属不属于权益性交易，为何上市公司对该业务处理的方式存在差异？

回答人：chenyiwei
作为营业外收入更合理。
该事项不属于权益性交易。虽然该款项来自股东，但并非股东与公司之间的交易，只是相关股票交易的违规事实被揭露后，依据法律规定，该款项应转给公司。股东并无对本企业进行资本性投入的意图。